# 子公司和母公司分别针对同一事项确认的递延所得税在合并层面如何处理？

提问人：sanmumao 时间：2022-03-17 21:55:16
请教陈版：
请问如果子公司层面针对一笔大额债权的减值确认了递延所得税资产。这笔大额的债权减值导致子公司经营状况下降，因此母公司计划在未来将子公司处置掉，并针对对子公司的长投计提了一笔减值。同时考虑到未来母公司可以获得足够的抵扣暂时性差异的应纳税所得额，因此母公司针对该笔长投的减值也确认了递延所得税资产。
那么合并层面，这两个递延所得税资产都要保留吗？还是只能保留一个？如果只能保留一个，那么是保留子公司层面针对债权减值确认的递延所得税资产吗？

回答人：chenyiwei
合并报表层面不存在对子公司的长投，因此不能直接体现对子公司的长投减值准备。但这部分长投减值准备与子公司个别报表层面的资产减值在一定程度上存在重合。
参考：《中审众环研究 2020 》之“问题2-3-29（母公司个别报表层面与长期股权投资减值准备相对应的递延所得税资产在合并报表层面的处理）”。